臺灣士林地方法院民事簡易判決
  111年度湖簡字第595號
原      告  彭慧芳  

訴訟代理人  劉韋廷律師
            陳靖怡律師
            吳品蓉律師
被      告  張詩華  


上列當事人間請求損害賠償事件，經本院於民國111年6月10日言
詞辯論終結，判決如下：
    主      文
原告之訴及假執行之聲請均駁回。
訴訟費用由原告負擔。
    事實及理由要領
一、本判決依民事訴訟法第434條第1項規定，合併記載事實及理
    由要領，其中原告之主張與被告之答辯，並依同條項規定，
    分別引用原告之起訴狀、訴狀資料（民國111年2月16日提出
　　），以及本件111年6月10日言詞辯論筆錄。
二、本院之判斷
　㈠查，原告與被告同為新北市汐止區青年守則社區大樓（下稱
    系爭社區）之區分所有權人，並分別為該社區地下停車場編
    號235號停車位（即2車位1組之機械式停車位下方車位，下
    稱甲車位）、236號（即與甲車位同1組之機械式停車位上方
    車位，下稱乙車位。與甲車位合稱系爭停車位）之約定專用
    人，以及被告於110年7月間，將乙車位出租予他人使用，其
    承租人於乙車位上停放超過承重限制（即1,600公斤）之型
    號Lexux RX300車輛（該車型之車重1995公斤）等情，有系
    爭社區管委會於該社區地下停車場張貼公告之停放車輛限制
    條件照片（見本院卷第19、21頁）、關於型號Lexux RX300
    車輛車重之網路檢索資料在卷可憑，被告上揭停車位使用權
    人之歸屬復未爭執，是此部分事實，堪以認定。
　㈡按，因故意或過失，不法侵害他人之權利者，負損害賠償責
    任，民法第184條第1項前段定有明文。又按，當事人主張有
    利於己之事實者，就其事實有舉證之責任。民事訴訟法第27
　　7條前段有明文規定。又民事訴訟如係由原告主張權利者，
    應先由原告負舉證之責，若原告先不能舉證，以證實自己主
    張之事實為真實，則被告就其抗辯事實即令不能舉證，或其
    所舉證據尚有疵累，亦應駁回原告之請求（最高法院104年
    度台上字第41號判決意旨參照）。經核：
　⒈關於造成系爭停車位升降車架歪曲扭斜原因為何？原告主張
    係被告之承租人違反該社區停車場使用規約，停放超過系爭
    停車位承重上限之車輛所導致等語。被告則抗辯系爭社區管
    委中心並沒有限制車型、車重，行照上面也沒有寫車重，一
    般人無法客觀判斷之等語。對照系爭社區地下停車場張貼之
    停車設備使用注意事項（其中使用前：1.請確認客車尺寸：
    汽車必須合乎停車設備之收容車輛尺寸以內，方可停放。）
　　、車輛規格限制（其中之車重上限為1600公斤）、停放於乙
    車位上之車輛照片、系爭停車位之升降車架上（即乙車位）
    停放前開車型車輛而歪斜之照片，可認被告之承租人確實有
    停放超過系爭停車位承重上限之型號Lexux RX300車輛於該
    機械式停車位上。由於原告在使用甲車位時，乙車位勢必先
    行抬升後，方能使用，若該車架上停放之車輛超過承重上限
    者，該機械式停車位設備之零件即可能因不堪負荷而損壞，
    是本於經驗法則，可認造成系爭停車位升降車架歪斜之原因
　　，應係停放超過承重上限之型號Lexux RX300車輛所導致。
    被告雖以上開情詞否認系爭停車位之受損原因云云，與本院
    上開認定不同，且未舉證以明，所辯自難憑採。
　⒉然而，被告將乙車位出租予他人使用之行為，不能認屬不法
    侵害他人權利之行為，被告亦非使用不當而造成系爭停車位
    受損之行為人。則原告逕依民法184條第1項前段之侵權行為
    規定，主張被告應對其負擔損害賠償責任云云，依照前開規
    定及說明，即難認有據，無從准許。
　⒊另按，公寓大廈管理條例第10條第1項規定：「專有部分、約
    定專用部分之修繕、管理、維護，由各該區分所有權人或約
    定專用部分之使用人為之，並負擔其費用。」被告既為乙車
    位之約定專用權人，乙車位之實際使用人（即與被告簽訂租
    賃契約而使用該車位之承租人）復有使用不當情形，已如上
    述，被告就其承租人使用乙車位不當、造成系爭停車位受損
    之情形，固應負擔系爭停車位之修繕責任。然而，原告既為
    2車位1組之系爭停車位約定專用權人之一，依照前開公寓大
    廈管理條例規定，即得自行修繕受損之系爭停車位，另行本
    於其他請求權基礎，請求被告負擔費用，惟無從依上述民法
    第184條第1項前段之規定請求被告賠償損害，附此敘明。
三、從而，原告本於侵權行為之法律關係，請求被告給付如起訴
    狀訴之聲明第一項所示款項（即修繕系爭停車位所需費用與
    無法使用甲車位之受損利益），為無理由，應予駁回。又，
    其假執行之聲請，已失所附麗，應併予駁回。
四、本件事證已明，兩造其餘攻擊防禦方法及所提證據，經審酌
    後認與判決結果不生影響，爰不再逐一論述，併此敘明。　
中　　華　　民　　國　　111 　年　　6 　　月　　30　　日
                  內湖簡易庭  法　官　施月燿
以上為正本係照原本作成。
如不服本判決，應於送達後20日內，向本院提出上訴狀並表明上
訴理由，如於本判決宣示後送達前提起上訴者，應於判決送達後
20日內補提上訴理由書（須依對造人數附繕本）。
中　　華　　民　　國　　111 　年　　6 　　月　　30　　日
                            書記官  朱鈴玉